臺灣臺中地方法院民事裁定
110年度補字第2252號
原      告  王世綸  


上列原告與被告文心豐華管理委員會等間請求返還分管車位等事
件，本院裁定如下：
    主  文
本件訴訟標的價額核定為新臺幣肆佰肆拾柒萬貳仟捌佰柒拾肆元
。
原告應於收受本裁定後七日內，補正被告「車牌號碼000-0000之
所有人」、「車牌號碼000-0000之所有人」及「車牌號碼000-00
00之所有人」之姓名、住所或居所，並繳納第一審裁判費新臺幣
肆萬伍仟參佰伍拾貳元。逾期未補正，即駁回其訴。
    理  由
一、按當事人書狀，依民事訴訟法第116條第1項第1款及同法第2
    44條第1項第1款之規定，應記載當事人姓名及住所或居所，
    另提起民事訴訟應繳納裁判費，此均為法定必須具備之程式
    。又起訴不合程式或不備其他要件，依其情形可以補正，經
    審判長定期間命其補正而不補正者，法院應以裁定駁回之，
    民事訴訟法第249條第1項第6款定有明文。
二、查本件原告與被告文心豐華管理委員會（下稱文心管委會）
    等間請求返還分管車位等事件，未據於起訴狀上載明被告「
    車牌號碼000-0000之所有人」、「車牌號碼000-0000之所有
    人」及「車牌號碼000-0000之所有人」之姓名、住所或居所
    ，復未據繳納裁判費，於法自有不合。又本件訴訟標的價額
    核定為新臺幣（下同）肆佰肆拾柒萬貳仟捌佰柒拾肆元（計
    算式詳附表），應徵第一審裁判費肆萬伍仟參佰伍拾貳元。
    茲限原告於本裁定送達後7日內，補正被告「車牌號碼000-0
    000之所有人」、「車牌號碼000-0000之所有人」及「車牌
    號碼000-0000之所有人」之姓名、住所或居所，並補繳第一
    審裁判費，逾期未補正，即駁回其訴。
三、爰裁定如主文。
中　　華　　民　　國　 110　　年　　12   月　　 30　　日
　　　　　　　　　民事第二庭　法  官  李佳芳
附表：訴訟標的價額計算式（元以下四捨五入） 
㈠訴之聲明第1項依民法第767條第1項、第962條、第941條規定與
  分管契約約定，請求被告騰空返還民事起訴狀附圖所示A部分
  土地（下稱A部分）予原告：
　此部分訴訟標的價額核定為124萬2,465元【計算式：82,831元
  /平方公尺（坐落臺中市○○區○○段0000地號土地民國110年1月
  公告現值）×15平方公尺（原告主張被告應返還面積）＝1,242,
  465元】。
㈡訴之聲明第2項依民法第184條第1項前段、第2項前段、第767條
  第1項、第821條規定，請求被告騰空返還民事起訴狀附圖所示
  B部分土地（下稱B部分）予原告及全體共有人：
　按各共有人對於第三人得就共有物之全部為本於所有權之請求
  ，但回復共有物之請求，僅得為共有人全體之利益為之，此觀
  民法第821條規定即明，則原告基於共有人之地位請求被告返
  還共有物之全部予全體共有人者，依民事訴訟法第77條之1 規
  定，其就該訴訟所得受之利益，自應以共有物之全部價額計算
  。是此部分訴訟標的價額核定為323萬409元【計算式：82,831
  元/平方公尺（坐落臺中市○○區○○段0000地號土地110年1月公
  告現值）×39平方公尺（原告主張被告應返還面積）＝3,230,40
  9元】。
㈢訴之聲明第3項依民法第184條第1項前段、第2項前段、第767條
  第1項、第821條規定與分管契約約定，請求文心管委會除去A
  、B部分內劃設之停車位格線，並重新劃設A部分停車格格線：
  此部分聲明之目的係為將A、B部分回復為按原分管契約約定之
  原狀，倘獲勝訴判決，原告所得受之客觀上利益不能核定，依
  民事訴訟法第77條之12規定，應以同法第466條所定不得上訴
  第3審之最高利益額數加10分之1定之，則此部分訴訟標的價額
  核定為165萬元。
㈣訴之聲明第4項依民法第179條規定，請求文心管委會給付因占
  用A、B部分所生相當於租金之不當得利；
　此部分聲明係屬附帶請求，依民事訴訟法第77條之2第2項規定
  ，不併算其價額。
㈤訴之聲明第1、2項返還土地與訴之聲明第3項回復原格線之請求
  自經濟上觀之，訴訟目的一致，不超出終局標的範圍，訴訟標
  的價額應以返還土地與回復原格線之請求中價額最高者定之。
  是本件訴訟標的價額核定為447萬2,874元（計算式：1,242,46
  5元＋3,230,409元＝4,472,874元）。

正本係照原本作成
關於核定訴訟標的價額部分得抗告（10日）；關於命補繳裁判費
部分不得抗告。如不服本裁定應於送達後10日內向本院提出抗告
狀，並繳納抗告費新臺幣1,000元。

中　　華　　民　　國　　111 　年　　1 　　月　　3 　　日
                                書記官蔡柏倫